臺灣高雄地方法院刑事判決　　　　　　 100年度侵訴字第59號
公　訴　人　臺灣高雄地方法院檢察署檢察官
被　　　告　陳建發
指定辯護人　本院公設辯護人黃文德
上列被告因妨害性自主罪案件，經檢察官提起公訴（100 年度偵
字第4127號），本院判決如下：
    主  文
陳建發對於未滿十四歲之女子為性交，共貳罪，各處有期徒刑壹
年捌月。應執行有期徒刑貳年，緩刑伍年，緩刑期間付保護管束
，並接受法治教育捌場次。
    事  實
一、陳建發與代號0000-0000 女子（民國○○年○○月生，真實
    姓名年籍詳卷，下稱甲女）係國小同校之學長學妹關係，並
    於99年3 月間交往成為男女朋友。陳建發明知甲女係未滿14
    歲之人，性自主能力及判斷力均尚未成熟，竟基於與未滿14
    歲女子為性交之犯意，分別於99年5 月31日前之同週某日下
    午（起訴書誤載為99年6 月底某日）、同年7 月17日中午，
    在高雄市○○區○○巷○○號其住處，於未違反甲女意願之
    情形下，以其性器插入甲女性器之方式，與甲女為性交行為
    2 次。嗣因甲女另案遭臺中市政府警察局烏日分局約談時，
    向員警陳述上情，因而查獲。
二、案經代號0000-0000A即甲女之父訴請臺中市政府警察局烏日
    分局移送臺灣高雄地方法院檢察署檢察官偵查起訴。
    理  由
壹、證據能力部分：
    按被告以外之人於審判外之陳述雖不符刑事訴訟法第159 條
    之1 至之4 等4 條之規定，而經當事人於審判程序同意作為
    證據，法院審酌該言詞陳述或書面陳述作成時之情況，認為
    適當者，亦得為證據；當事人、代理人或辯護人於法院調查
    證據時，知有刑事訴訟法第159 條第1 項不得為證據之情形
    ，而未於言詞辯論終結前聲明異議者，視為有前項之同意，
    同法第159 條之5 定有明文。本判決所引用之證據資料（詳
    後引之證據），其中傳聞證據部分，縱無刑事訴訟法第159
    條之1 至第159 條之4 或其他規定之傳聞證據例外情形，亦
    因被告陳建發、辯護人及檢察官於本院審理程序時均未加爭
    執，且本院審酌證據作成之形式，均無瑕疵、與待證事實具
    有關聯性等情況，認為適當，且無不法取得之情形，應認得
    為證據，揆諸前開說明，具有證據能力。
貳、實體部分：
一、前揭事實，業據被告陳建發坦承不諱，核與證人甲女於警詢
    時（警卷第6 至9 頁）證述之大致情節相符，並有中山醫學
    大學附設醫院99年7 月21日受理疑似性侵害事件驗傷診斷書
    1 份（見證物袋）等附卷可稽，足認被告之自白與事實相符
    ，堪予採信。本件事證明確，被告上開犯行，洵堪認定，應
    依法論科。
二、核被告陳建發所為，係犯刑法第227 條第1 項之對於未滿14
    歲之女子為性交罪。其所為上開2 次與未滿14歲女子為性交
    行為，相隔約2 個月，並非於同一時、地與甲女合意為多次
    性交行為，無從包括評價而論以一罪，是該2 次行為犯意各
    別、行為互殊，應予分論併罰。至本件被告係80年12月生，
    於行為時並非成年人，且所犯上開之罪，已特別規定以被害
    人年齡未滿14歲者為其處罰之要件，自無再適用兒童及少年
    福利法第70條第1 項前段規定加重其刑之必要，附此敘明。
    又刑法第227 條第1 項對於未滿14歲之女子為性交罪，法定
    刑為「3 年以上10年以下有期徒刑」；被告為本件行為時，
    係18歲青年，年輕力盛、血氣方剛，性觀念、衛生教育未臻
    成熟，且當時與甲女係男女朋友關係，情竇初開，兩小無猜
    ；是衡諸被告之犯罪情狀，縱依最低刑度3 年有期徒刑，猶
    嫌過重，難謂符合罪刑相當性及比例原則，在客觀上情節尚
    可認顯可憫恕，爰依刑法第59條之規定，均予以酌量減輕其
    刑。爰審酌被告明知甲女為未滿14歲之女子，思慮未臻成熟
    ，對性關係判斷能力不佳，未能控制自己性慾，竟仍與之為
    性交行為，實有不該；惟念及被告犯後坦承全部犯行，已見
    悔意，被告並未以強制手段為之，並已由雙方家長達成和解
    ，甲女之父亦表示不願追究，有和解書1 紙（偵卷第16頁）
    可按，及被告之智識、犯罪之動機、目的、手段等一切情狀
    ，分別量處如主文所示之刑，並定其應執行刑，以資懲儆。
    末查，被告前未曾受有期徒刑以上刑之宣告，有臺灣高等法
    院被告前案紀錄表在卷可參，且已達成和解，足認被告經此
    偵、審教訓後，當知警惕，信無再犯之虞，本院認其所宣告
    之刑，以暫不執行為適當，爰併予宣告緩刑5 年，以勵自新
    。又本院審酌被告與未滿14歲之少女發生性交行為，法治觀
    念顯然有待加強，為警惕被告日後應審慎行事，避免再犯，
    爰依刑法第74條第2 項第8 款規定，命被告應接受法治教育
    8 場次，以使被告培養正確法律觀念。另因被告所犯係屬刑
    法第91條之1 所列之罪，且本院諭知被告緩刑期間應接受法
    治教育之負擔，爰依刑法第93條第1 項第1 款、第2 款規定
    ，併予宣告於緩刑期間付保護管束。
據上論斷，應依刑事訴訟法第299 條第1 項前段，刑法第227 條
第1 項、第51條第1 項第5 款、第59條、第74條第1 項第1 款、
第2 項第8 款、第93條第1 項第1款、第2 款，判決如主文。
本案經檢察官鄭珮琪到庭執行職務。
中    華    民    國    100    年    8    月    11    日
                  刑事第十六庭  審判長法  官  曾逸誠
                                      法  官  姚水文
                                      法  官  洪榮家
以上正本證明與原本無異。
如不服本判決，應於收受判決後10日內向本院提出上訴書狀，並
應敘述具體理由。其未敘述上訴理由者，應於上訴期間屆滿後20
日內向本院補提理由書（均須按他造當事人之人數附繕本）「切
勿逕送上級法院」。
中    華    民    國   100    年    8     月    11    日
                                      書記官  陳鈺甯
附錄本案論罪科刑法條：
刑法第227條
對於未滿十四歲之男女為性交者，處3 年以上10年以下有期徒刑
。
對於未滿十四歲之男女為猥褻之行為者，處6 月以上5 年以下有
期徒刑。
對於十四歲以上未滿十六歲之男女為性交者，處7 年以下有期徒
刑。
對於十四歲以上未滿十六歲之男女為猥褻之行為者，處3 年以下
有期徒刑。
第1 項、第3 項之未遂犯罰之。